【裁判字號】    89,交訴,53
【裁判日期】    890614
【裁判案由】    過失致死等
【裁判全文】
臺灣彰化地方法院刑事判決                          八十九年度交訴字第五三號
    公  訴  人  臺灣彰化地方法院檢察署檢察官
    被      告  乙○○
右列被告因過失致死案件，經檢察官提起公訴 (八十九年度偵字第二二四四號)，本
院判決如左：
        主  文
乙○○從事業務之人，因業務上之過失致人於死，處有期徒刑肆月，緩刑貳年。
        事  實
一、乙○○為併裝三輪車司機，平日駕駛三輪車運載磚石為業，係從事駕駛業務之人
    ，於民國八十八年十一月十二日十時四十五分許，駕駛未懸掛車牌之併裝三輪車
    ，沿彰化縣花壇鄉中庄村內厝巷，由西往東方向行駛，途經屬於支線道而設有閃
    光紅燈號誌之內厝巷與屬於幹線道之彰化縣花壇鄉○○村○○街○○路口時，應
    注意汽車行經設有閃光紅燈之交岔路口時，須減速接近路口，並停止於交岔路口
    前，讓幹道車優先通行後認為安全時，方得續行，而依當時情形，又無不能注意
    之情形，竟疏於注意，未停止交岔路口前，讓幹道車優先通行，即貿然前行，適
    少年陳維維豪（七十四年三月一日出生）未考領駕駛執照，駕駛車牌號碼ＫＳＢ
    ─五七一號重型機車附載少年甲○○（七十四年二月十七日出生），沿中橋街，
    由南向北方向，駛至前開設有閃光黃燈光之交岔路口（按此路口於內厝巷係閃光
    紅燈，中橋街係閃光黃燈），亦疏未注意減速慢行且操控不當，自行摔倒滑衝，
    乙○○駕駛前揭併裝三輪車見狀未及煞避，二車遂生碰撞，致少年陳維豪受有頭
    部外傷、顱內出血，於送醫途中，因傷重不治死亡；另少年甲○○則受有右側脛
    骨線性骨折。乙○○於肇事後犯罪未發覺前向警察機關報案自首並接受裁判。
二、案經乙○○自首暨被害人甲○○及被害人陳維豪之法定代理人丙○○訴由彰化縣
    警察局彰化分局移送由台灣彰化地方法院檢察署檢察官偵查起訴。
        理  由
一、訊據被告乙○○固坦承其駕駛拼裝輪車於右揭時、地，與倒地滑衝由被害人陳維
    維豪所駕駛並附載被害人甲○○之車牌號碼ＫＳＢ─五七一號重型機車發生碰撞
    肇事，致被害人陳維豪受有頭受有部外傷、顱內出血而死亡；被害人甲○○則受
    有右側脛骨線性骨折之事實，惟矢口否認其就本件車禍有過失駕車之行為，並辯
    稱：其駕駛拼裝三輪車行經前揭交岔路口，伊當時先停車後，看有無來車，再起
    步前行，詎行至交岔路口中央時即遭倒地滑衝由被害人陳維豪所駕駛之重型機車
    撞及云云。然查：（一）右揭事實，業據告訴人甲○○及丙○○於偵查時，指述
    綦詳，並有道路交通事故調查報告表乙紙及照片九幀等在卷可資佐證，且被害人
    陳維豪因本件車禍致頭部外傷、顱內出血而死亡等情，業經台灣彰化地方法院檢
    察署檢察官督同檢驗員相驗明確，有相驗屍體證明書、驗斷書及勘驗筆錄等在卷
    可憑；另告訴人甲○○則受有右側脛骨線性骨折傷害，亦有診斷書影本一紙附卷
    可證（二）「汽車行駛至交岔路口，其行進、轉彎，應依左列規定：一、應遵守
    燈光號誌」；「閃光紅燈表示警告車輛應注意減速接近路口，並停止於交岔路口
    前，讓幹道車優先通行後認為安全時，方得續行」道路交通安全規則第一百零二
    條第二項第一款、道路交通標誌標線號誌設置規則第二百十一條第一項第二款分
    別定有明文，並為駕駛人之被告乙○○所應注意，且依當時視詎良好之狀況，並
    無不能注意情事。本件車禍於前揭交岔路口中央，該處有血跡，血跡向東處，遺
    有拼裝三車輪之刮地痕十二．二公尺，而血跡向南有機車刮地痕四．七公，被告
    乙○○所駕駛之拼裝三輪車之右側油箱有凹損狀，此有道路交通事故調查報告表
    及照片在卷可按，是兩車應於交前揭交岔路中央發生碰撞，參之被告乙○○於警
    訊中供承：伊駕駛三輪車當穿越中橋街與內厝巷口時，恰受機車撞及等語，顯見
    本件車禍之發生乃係被告乙○○駕駛前揭拼裝三輪車至前揭設有閃光紅燈之交岔
    路口，疏於注意，未停讓幹道車優先通行，即貿然前行，適被害人陳維豪駕駛重
    型機車，駛至前開設有閃光黃燈光之交岔路口，亦疏未注意減速慢行且操控不當
    ，自行摔倒滑衝，被告乙○○駕駛前揭併裝三輪車見狀未及煞避，二車遂生碰撞
    而致，是被告乙○○駕駛行為有過失已明，雖被害人陳維豪未考領駕駛執照，駕
    駛機車至前揭路口亦疏未注意減速慢行且操控不當，自行摔倒滑衝，亦有過失，
    然仍不解被告乙○○之過失責任，況本件經送臺灣省化縣區車輛行車事故鑑定委
    員會鑑定，亦同此見解，有該會鑑定意見書一紙在卷可參。故足證被告乙○○所
    辯，與事實不符，不可採信。（三）被害人陳維豪死亡與告訴人甲○○受傷，係
    由被告乙○○之前開駕車過失行為所致，其間有相當因果關係，已極為明確。綜
 上，被告乙○○之過失犯行已堪認定。
三、核被告乙○○為併裝三輪車司機，平日駕駛三輪車運載磚石為業，此業據被告乙
    ○○於警訊供明在卷，係從事駕駛業務之人，故核其所為，係犯刑法第二百七十
    六條第二項之因業務過失致人於死罪及同法第二百八十四條第二項之因業務上過
    失傷害人罪。被告乙○○以一行為而觸犯上開二罪，應依想像競合犯之例，從一
    重之刑法第二百七十六條第二項之因業務過失致人於死罪處斷。被告乙○○於肇
    於肇事後犯罪未發覺前向警察機關報案自首並接受裁判，有道路交通事故調查報
    告表乙紙在卷可按，為對未發覺之罪自首而受裁判，應依刑法第六十二條前段之
    規定，減輕其刑。爰審酌被告乙○○過失程度之輕重、對被害人所造成危害、被
    害人之過失、被告肇事後態度，及肇事後被告對被害人家屬已為民事賠償，有調
    解書與和解書在卷可佐及其他等一切情狀，量處如主文所示之刑。末查被告乙○
    ○前未曾受有期徒刑以上刑之宣告，有台灣彰化地方法院檢察署刑案資料查註紀
    錄表及本院被告全國前案紀錄表在卷可稽，本件係偶發初犯，經此教訓，應知警
    惕，無再犯之虞，認所宣告之刑，以暫不執行為適當，併宣告緩刑二年，以勵自
    新。
據上論斷，應依刑事訴訟法第二百九十九條第一項前段，刑法第二百七十六條第二項
、第二百八十四條第二項、第五十五條、第六十二條前段、第七十四條第一款，罰金
罰鍰提高標準條例第一條前段，判決如主文。
本件經檢察官陳德芳到庭執行職務。
中      華      民      國      八  十  九    年    六      月十四      日
                                臺灣彰化地方法院交通法庭
                                    法      官  洪  志  賢
右正本證明與原本無異。
如不服本判決，應於判決送達後十日內，向本院提出上訴狀（須附繕本）。
                                    法院書記官  邱  柏  滄
中      華      民      國      八  十  九    年    六      月十九      日
刑法第二百七十六條
因過失致人於死者，處二年以下有期徒刑、拘役或二千元以下罰金。
從事業務之人，因業務上之過失犯前項之罪者，處五年以下有期徒刑或拘役，得併科
三千元以下罰金。
刑法第二百八十四條
因過失傷害人者，處六月以下有期徒刑、拘役或五百元以下罰金。致重傷者，處一年
以下有期徒刑、拘役或五百元下罰金。
從事業務之人，因業務之過失傷害人者，處一年以下有期徒刑、拘役或一千元以下罰
金。致重傷者，處三年以下有期徒刑、拘役或二千元以下罰金。


司法院資訊處製作；財團法人民間司法改革基金會備份。
